【裁判字號】    97,消債更,371
【裁判日期】    971224
【裁判案由】    更生事件
【裁判全文】
臺灣屏東地方法院民事裁定           97年度消債更字第371號
聲  請  人
即 債 務人  甲○○
代  理  人  邱超偉律師
上列當事人聲請消費者債務清理事件，本院裁定如下：
    主  文
債務人甲○○自中華民國九十八年一月十四日十二時起開始更生
程序。
命司法事務官進行本件更生程序。
    理  由
一、按債務人不能清償債務或有不能清償之虞；且無擔保或無優
    先權之債務總額未逾新台幣1200萬元者，於法院裁定開始清
    算程序或宣告破產前，得向法院聲請更生；又法院開始更生
    程序之裁定，應載明其年、月、日、時，並即時發生效力，
    消費者債務清理條例第3 條、第42條第1 項、第45條第1 項
    分別定有明文。次按法院裁定開始更生或清算程序後，得命
    司法事務官進行更生或清算程序，必要時得選任律師、會計
    師或其他適當之自然人或法人一人為監督人或管理人，同條
    例第16條第1 項亦有明文。
二、債務人聲請意旨略以：債務人就其債務有不能清償之情事，
    曾於民國95年間以書面向最大債權金融機構台新銀行請求依
    「中華民國銀行公會會員辦理消費金融案件無擔保債務協商
    機制」共同協商債務清償方案，嗣協商成立，約定自95年7
    月起分120 期攤還，每月應繳金額為新台幣（下同）10,208
    元，雖因協商金額過高，債務人仍勉力清償；惟以債務人現
    職月薪約15,000元，扣除協商金額後，債務人之薪資僅有餘
    款4,792 元可資運用，實已不足以維持基本生活，並於繳納
    數期後毀諾，顯係因不可歸責於己之事由，致難以履行已成
    立之協商內容，又其無擔保或無優先權之債務總額未逾1,20
    0 萬元，復未經法院裁定開始清算程序或宣告破產，爰向本
    院聲請更生等語。
三、經查債務人所主張之上開事實，業據其提出債權人清冊、財
    團法人金融聯合徵信中心當事人綜合信用報告、財政部高雄
    市國稅局94、95年度綜合所得稅各類所得資料清單暨財產歸
    屬資料清單及戶籍謄本等件為證，堪信屬實。次查，債務人
    於94、95年無各類所得資料，而其主張目前工作每月收入為
    15,000元之事實，已據提出其提出薪資袋為證；又債務人名
    下除有2 輛變現價值不高之裕隆牌及日產牌汽車外，並無土
    地、房屋等有變現價值之不動產可資為清償之憑藉。則以債
    務人現職月薪15,000元左右之收入，扣除每月依協商債務清
    償方案之金額10,208元後，僅餘4,792 元，依一般生活經驗
    法則，顯不足以維持聲請人之基本生活，實難期待其履行協
    商條件，是聲請人主張其履行上開分期還款協議顯有重大困
    難，且係不可歸責聲請人等語，應屬可採。此外，本件又查
    無債務人有消費者債務清理條例第6 條第3 項、第8 條或第
    46條各款所定駁回更生聲請之事由存在，則債務人聲請更生
    ，應屬有據，爰裁定如主文第1 項所示，並命司法事務官進
    行本件更生程序。
中    華    民    國    97    年    12    月    24    日
                        民事庭法官  李  麗  芳
正本係照原本作成。
本裁定不得抗告。
本件裁定公告日期為民國97年12月24日
中    華    民    國    97    年    12    月    24    日
                        法院書記官  滕  一  珍


司法院資訊處製作；財團法人民間司法改革基金會備份。
